# 合作开发项目利润分配问题

提问人：liya2813459 时间：2020-04-02 08:05:21
A公司借用B公司的资质做房地产开发项目，其中的经营管理成本费用收益风险都由该A公司承担，B公司收取管理费。虽然该项目实际由A控制，但是账务都是以B的名义核算的，A要想从该项目中取得这份可变回报，怎样账务处理?B公司账上做营业成本、财务费用、管理费用?还是直接从利润分配直接分股利，但是又不是股东，走利润分配又好像不合适。A公司对这份可变回报是走投资收益吗？怎么处理，有什么依据

回答人：chenyiwei
关于此类合作项目投资，会计处理的基本原则是：B公司账面应将A投入的资金确认为负债，归属于A的收益确认费用和负债，不能作为B自身的利润分配处理。
类似问题的会计处理在本版面上已有很多讨论。一般对B的处理原则为：
1 、收到A的项目投资款：借：银行存款，贷：其他非流动负债
2 、由于该项目以B的名义开发和对外经营，故该开发项目的完整账务均应纳入B的报表中。
3 、期末根据B的盈亏情况确定应归属于A的损益份额：借：财务费用或管理费用，贷：其他非流动负债4 、向A公司分回款项（含分回收益和分回本金）：借：其他非流动负债，贷：银行存款。